臺灣高等法院刑事裁定
109年度聲字第4809號
聲  請  人  臺灣高等檢察署檢察官
受  刑  人  陳君武



上列聲請人因受刑人數罪併罰有二裁判以上，聲請定其應執行之
刑（聲請案號：臺灣高等檢察署109年度執聲字第2481號），本
院裁定如下：
    主  文
陳君武犯如附表所示各罪所處之刑，應執行有期徒刑壹年拾月。
    理  由
一、聲請意旨略以：受刑人陳君武因詐欺等數罪，先後經法院判
    決確定如附表所示之刑，應依刑法第53條、第51條第5款規
    定，定其應執行刑，爰依刑事訴訟法第477條第1項聲請裁定
    等語。
二、按裁判確定前犯數罪者，併合處罰之；數罪併罰，分別宣告
    其罪之刑，宣告多數有期徒刑者，於各刑中之最長期以上，
    各刑合併之刑期以下，定其刑期。但不得逾30年，刑法第50
    條第1項前段、第51條第5款分別定有明文。次按數罪併罰，
    有二裁判以上者，依第51條之規定，定其應執行之刑，亦為
    刑法第53條所明定。再按數罪併罰之定執行刑，係基於刑罰
    經濟與責罰相當之考量，所為一新刑罰之宣告，並非給予受
    刑人不當利益，法院於審酌個案具體情節，裁量定應執行之
    刑時，除應嚴格遵守刑法第51條所定方法為規範量刑之外部
    性界限外，其所定之執行刑，祇須無全然喪失權衡意義或裁
    量行使顯然有違比例原則之情形，並不悖於定應執行刑之恤
    刑目的者，即無違法（最高法院108年度台抗字第326號裁定
    意旨參照）。又刑事訴訟法第370條第2項「前項所稱刑，指
    宣告刑及數罪併罰所定應執行之刑」、第3項「第1項規定，
    於第一審或第二審數罪併罰之判決，一部上訴經撤銷後，另
    以裁定定其應執行之刑時，準用之」之規定，已針對第二審
    上訴案件之定應執行之刑，明定有不利益變更禁止原則之適
    用；而分屬不同案件之數罪併罰有應更定執行刑之情形，倘
    一裁判宣告數罪之刑，曾經定其執行刑，再與其他裁判宣告
    之刑定其執行刑時，在法理上亦應同受此原則之拘束，亦即
    ，另定之執行刑，其裁量所定之刑期，不得較重於前定之執
    行刑加計後裁判宣告之刑之總和（最高法院103年度台抗字
    第707號、第674號裁定意旨參照）。
三、經查，本件受刑人因犯如附表編號1至4所示三人以上共同詐
    欺取財等4罪，分別經本院判處如附表編號1至4所示之刑，
    均經確定在案；又其中附表編號1至3所示之罪，前經法院為
    緩刑之宣告，復經臺灣桃園地方法院以109年度撤緩字第350
    號裁定撤銷原判決所為之緩刑宣告，此分別有臺灣新北地方
    法院107年度原訴字第19號、本院108年度上訴字第1387號、
    109年度上更一字第45號、最高法院108年度台上字第3764號
    判決及臺灣桃園地方法院109年度撤緩字第350號裁定、本院
    被告前案紀錄表存卷可佐。經審酌受刑人如附表各罪所示刑
    度之外部限制（總刑期為有期徒刑5年3月）、附表所示之4
    罪前經臺灣新北地方法院以107年度原訴字第19號判決應執
    行有期徒刑1年10月，經本院以108年度上訴字第1387號判決
    駁回上訴，惟最高法院以108年度台上字第3764號判決撤銷
    發回附表編號4部分，其餘駁回上訴確定，本院以109年度上
    更一字第45號判決就附表編號4部分仍判處有期徒刑1年3月
    確定，及受刑人所犯如附表編號1至4所示之罪均屬三人以上
    共同詐欺取財罪，犯罪類型、犯罪日期相同，各自行為態樣
    、動機均相同，此部分責任非難重複之程度亦較高，且審酌
    受刑人違反之嚴重性、所犯數罪為整體非難評價，及貫徹刑
    法量刑公平正義理念之內部限制等，定其應執行之刑如主文
    所示。
四、據上論斷，應依刑事訴訟法第477條第1項，刑法第53條、第
    51條第5款，裁定如主文。
中　　華　　民　　國　　109 　年　　12　　月　　24　　日
              　　刑事第十八庭  審判長法　官  何俏美
                                      法　官  黃紹紘
                                      法　官  陳海寧
以上正本證明與原本無異。      
如不服本裁定，應於收受送達後5日內向本院提出抗告狀。
                                      書記官  謝文傑
中　　華　　民　　國　　109 　年　　12　　月　　24　　日
附表：
編號 罪名 宣告刑 犯罪日期 最後事實審  確定判決  備註     法院案號 判決日期 法院案號 確定日期  1 三人以上共同詐欺取財罪 有期徒刑1年3月  107年1月2日 臺灣高等法院108年度上訴字第1387號 108年8月22日 臺灣高等法院108年度上訴字第1387號 109年3月4日 編號1至4部分，前經臺灣新北地方法院以107年度原訴字第19號判決應執行有期徒刑1年10月，經本院以108年度上訴字第1387號判決駁回上訴，最高法院以108年度台上字第3764號判決撤銷發回附表編號4部分，其餘編號1至3部分駁回上訴確定。 2 三人以上共同詐欺取財罪 有期徒刑1年4月  107年1月2日 臺灣高等法院108年度上訴字第1387號 108年8月22日 臺灣高等法院108年度上訴字第1387號 109年3月4日  3 三人以上共同詐欺取財罪 有期徒刑1年5月  107年1月2日 臺灣高等法院108年度上訴字第1387號 108年8月22日 臺灣高等法院108年度上訴字第1387號 109年3月4日  4 三人以上共同詐欺取財罪 有期徒刑1年3月  107年1月2日 臺灣高等法院109年度上更一字第45號 109年6月18日 臺灣高等法院109年度上更一字第45號 109年7月27日